臺灣彰化地方法院刑事判決　　　　　　　96年度易字第1508號
公　訴　人　臺灣彰化地方法院檢察署檢察官
被　　　告　戊○○
　　　　　　甲○○
　　　　　　丙○○
　　　　　　丁○○
上　1　 人　張益隆律師
選任辯護人
上列被告因竊盜等案件，經檢察官提起公訴（96年度偵字第6648
號），本院判決如下：
    主  文
戊○○共同竊盜，處有期徒刑陸月，如易科罰金，以新臺幣壹仟
元折算壹日，減為有期徒刑參月，如易科罰金，以新臺幣壹仟元
折算壹日。
甲○○共同竊盜，處有期徒刑陸月，如易科罰金，以新臺幣壹仟
元折算壹日，減為有期徒刑參月，如易科罰金，以新臺幣壹仟元
折算壹日。
丙○○共同竊盜，處有期徒刑壹年，減為有期徒刑陸月；又竊盜
，處有期徒刑拾月。應執行有期徒刑壹年參月。
丁○○共同竊盜，處有期徒刑捌月，減為有期徒刑肆月，如易科
罰金，以新臺幣壹仟元折算壹日。
    犯罪事實
一、緣不知情之庚○○駕駛之車牌號碼0278-NF 號自小客車（登
    記所有人為許圍，車身號碼為J50C3283號，引擎號碼為4G18
    J091935 號，以下簡稱事故車）於民國95年11月24日凌晨4
    時許，在國道1 號高速公路發生車禍事故，經某不詳汽車修
    理廠估計需新臺幣（下同）20餘萬元始能修復，庚○○乃委
    由戊○○再輾轉委託甲○○尋覓費用較低廉之修理廠，甲○○遂將該事故車拖運至址設彰化縣鹿港鎮○○路○ 段568 號
    ，由丁○○擔任負責人之「鹿喬汽車修理廠」，然因該事故
    車撞損嚴重、修復不易，丁○○、甲○○、戊○○為圖減少
    修繕汽車之零組件成本，遂商議以俗稱「借屍還魂」之方式
    維修，因而亟需同型車輛，推由丁○○覓得與渠等共同有為
    自己意圖不法所有竊盜犯意聯絡之丙○○，於95年12月下旬
    某日，在彰化縣溪湖鎮某不詳地點之餐廳內，共謀由丙○○
    自行竊得年份、車款及顏色均相同之他車，以前揭方法修繕
    後，再向庚○○收取13萬元之修繕費用（由戊○○、甲○○
    向庚○○如數收取，惟戊○○、甲○○先自其中各朋分1 萬
    元後，實際交付11萬元予丁○○，丁○○扣除自身獲致4 萬
    元之報酬後，再於同年1 月間，在前述「鹿喬汽車修理廠」
    附近之便利商店，分2 次將共計7 萬元現金交付予丙○○）
    。謀議既定，丙○○即於96年1 月6 日凌晨3 時許，在臺中
    市○○路○ 段152 號附近路旁，以自備之鉛線破壞乙○○使
    用之車牌號碼6268-PT 號自小客車（登記所有人為許美珠，
    車身號碼為J50C8655號，引擎號碼為4G18J096837 號，以下
    簡稱贓車）之防盜線路後，再以前述鉛線開啟車門後，持路
    旁所拾獲之石塊，將前開車輛鑰匙孔下方之塑膠面板撬開後
    ，再持上揭石塊破壞鑰匙孔後，徒手扭轉匯集該處線路之開
    關，以此方式啟動引擎，藉以竊得該車後，將該贓車駛至台
    中縣大里市○○路247 號後方廢棄之工廠內，另於95年12月
    底某日，將前開事故車拖吊至前開廢棄工廠後，持電鋸將兩
    車烙印有車身號碼，位在引擎蓋下方之鐵板鋸下後，將事故
    車前開烙印有車身號碼之鐵板焊接在贓車上（未變造或偽造
    車身號碼及引擎號碼），再將兩車之引擎、變速箱、電源開
    關及車牌拆卸後，持扳手、千斤頂、乙炔切割頭等工具相互
    調換安裝，末再將贓車之引擎及變速箱等零件丟棄在台63線
    公路5.5 公里處之水溝中。丙○○以上開方式修繕完成後，
    於96年1 月間電話通知丁○○，丁○○再據以通知甲○○、
    戊○○連繫庚○○，前往彰化縣鹿港鎮○○路某統一超商店
    前取回修繕後之車輛。
二、丙○○復另基於意圖為自己不法所有之竊盜犯意，於96年6
    月26日凌晨4 時許，在臺中縣太平市○○路141 號附近，見
    己○○（起訴書誤載為鞏信輝）使用車牌號碼7907-JV 號休
    旅車（福特六和廠牌，登記所有人為大登機械行）停放路旁
    ，認有機可趁，即以自備之鉛線，破壞上開休旅車之防盜線
    路並開啟車門後，再持路旁所拾獲之石塊，將前述車輛鑰匙
    孔下方之塑膠面板撬開，復持石塊破壞鑰匙孔後，徒手扭轉
    匯集該處線路之開關，以此方式啟動引擎，藉以竊得該車後
    ，駛至位在彰化縣和美鎮○○里○○路8 號住處旁之鐵皮屋
    藏放。
三、嗣經內政部警政署刑事警察局偵查第六隊第四組及南投縣警
    察局刑警大隊員警實施通訊監察及蒐證後，於96年7 月5 日
    下午3 時許，由臺灣彰化地方法院檢察署檢察官指揮上開單
    位員警分持本院核發之搜索票，及該署檢察官拘票，分別在
    前開處所當場查獲，始查知全情。
四、案經南投縣政府警察局移送臺灣南投地方法院檢察署呈請臺
    灣高等法院臺中分院檢察署檢察長令轉臺灣彰化地方法院檢
    察署暨庚○○、乙○○訴由彰化縣警察局田中分局報請臺灣
    彰化地方法院檢察署檢察官偵查起訴。
    理  由
一、本案被告所犯係屬刑事訴訟法第376 條第2 款所列之刑法第
    320 條第1 項之普通竊盜罪，本院爰依同法第284 條之1 之
    規定行獨任審判。次按被告以外之人於審判外之陳述，雖不
    符刑事訴訟法第159 條之1 至第159 條之4 之規定，而經當
    事人於審判程序同意作為證據，法院審酌該言詞陳述或書面
    陳述作成時之情況，認為適當者，亦得為證據。當事人、代
    理人或辯護人於法院調查證據時，知有第159 條第1 項不得
    為證據之情形，而未於言詞辯論終結前聲明異議者，視為有
    前項之同意，刑事訴訟法第159 條之5 定有明文。立法意旨
    在於傳聞證據未經當事人之反對詰問予以核實，原則上先予
    排除。惟若當事人已放棄反對詰問權，於審判程序中表明同
    意該等傳聞證據可作為證據；或於言詞辯論終結前未聲明異
    議，基於尊重當事人對傳聞證據之處分權，及證據資料愈豐
    富，愈有助於真實發見之理念，且強化言詞辯論主義，使訴
    訟程序得以順暢進行，上開傳聞證據亦均具有證據能力。查
    本案全部卷證，公訴人、被告戊○○、甲○○、丙○○、丁○○及被告丁○○之選任辯護人均不爭執其證據能力，本院
    復衡以該等供述證據作成時之情況，應為適當，是可認後述
    所引用證據之證據能力均無疑義，合先敘明。
二、上揭犯罪事實，業據被告戊○○、甲○○、丙○○、丁○○
    4 人於本院審理時坦承不諱，且渠等之自白互核均屬一致，
    又核與證人庚○○、證人即被害人乙○○、己○○於警詢中
    證述之車輛失竊情節相符，並有車籍資料查詢單、車牌號碼
    0278-NF 號自小客車車輛毀損照片8 張、現場照片17張在卷
    可稽，且有車牌號碼7907-JV 號自小客車扣案可資佐證，足
    認被告4 人之自白與事實相符，堪可採信。又被告戊○○、
    甲○○、丁○○於本院審理時均供承因貪圖節省修繕成本以
    牟利，被告丙○○則自承係為賺取修繕費用，始共同為本案
    竊盜犯行等語，足認被告等主觀上均確有為自己不法所有之
    意圖甚明。綜上，本案事證明確，被告戊○○、甲○○、丙○○、丁○○4 人竊盜犯行洵堪認定。
三、核被告戊○○、甲○○、丙○○、丁○○所為，均係犯刑法
    第320 條第1 項之普通竊盜罪。按刑法第321 條第1 項第3
    款攜帶兇器竊盜罪，所稱之兇器，乃依一般社會觀念足以對
    人之生命、身體、安全構成威脅，而具有危險性之「器械」
    而言，已見前述（關於「器械」一語，參見社會秩序維護法
    第63條第1 項第1 款「無正當理由攜帶具有殺傷力之『器械
    』」；及最高法院79年臺上字第5253號判例「螺絲起子為足
    以殺傷人生命、身體之『器械』」用語）。而磚塊、石頭乃
    自然界之物質，尚難謂為通常之「器械」，從而持磚塊、石
    頭砸毀他人車窗竊盜部分，尚難論以攜帶兇器竊盜罪（最高
    法院92年度臺非字第38號、95年度臺非字第100 號判決要旨
    參照），準此，原起訴意旨認被告等持客觀上足供兇器使用
    之石塊竊盜上開自小客車，係犯刑法第321 條第1 項第3 款
    之攜帶兇器竊盜罪，容有未洽，惟起訴之基本社會事實相同
    ，爰依法變更起訴法條，附此敘明。次按共同正犯之意思聯
    絡，原不以數人間直接發生者為限，即有間接之聯絡者，亦
    包括在內。如甲分別邀約乙、丙犯罪，雖乙、丙間彼此並無
    直接之聯絡，亦無礙於其為共同正犯之成立（最高法院77年
    臺上字第2135號判例要旨參照）。而共同正犯之意思聯絡並
    不限於事前有所謀議，即僅於行為當時有共同犯意之聯絡者
    ，亦屬之，且其表示之方法，並不以明示通謀為必要，及相
    互間有默示之合致，亦無不可（最高法院73年度臺上字第23
    64號判例意旨參照）。再按刑法上正犯與從犯之區別，係以
    犯人之犯意及客觀之犯行為標準，凡以自己犯罪之意思而參
    與犯罪，無論其所參與者是否犯罪構成要件之行為，皆為正
    犯，其以幫助他人犯罪之意思而參與犯罪，其所參與者苟係
    犯罪構成要件之行為亦為正犯，必以幫助他人犯罪之意思而
    參與犯罪，其所參與者又為犯罪構成要件以外之行為始為從
    犯。再按，共同實施犯罪行為之人，在合同意思範圍以內，
    各自分擔犯罪行為之一部，相互利用他人之行為，以達其犯
    罪之目的者，即應對於全部所發生之結果，共同負責，又共
    同正犯之意思聯絡，不限於事前有所協議，其於行為當時，
    基於相互之認識，以共同犯罪之意思參與者，亦無礙於共同
    正犯之成立（最高法院92年度臺上字第3219號判決足資參照
    ）。查被告丙○○與戊○○、甲○○間就上開竊盜犯行雖無
    直接聯絡，然被告丁○○分別與彼等間均有竊盜之犯意聯絡
    及行為分擔；又被告戊○○、甲○○、丁○○事前即議定竊
    取車輛後再以俗稱「借屍還魂」之方式修繕事故車，而推由
    被告丙○○實施竊車，被告戊○○、甲○○、丁○○縱未親
    自參與下手行竊車輛，然渠等與下手竊車並拆解改裝竊得車
    輛之被告丙○○間，就行竊及事後處分贓物之分工模式當有
    所認識，自應對於全部所發生之結果負全部責任，均為共同
    正犯。再被告丙○○所犯上開如犯罪事實一、二所示之2 次
    竊盜犯行，時、地已有所間隔，顯係基於各別犯意為之，應
    予分論併罰。爰審酌被告4 人貪圖賺取修繕差價，任意竊取
    被害人自小客車，所竊得財物之價值非低，造成被害人頓失
    交通工具，惡行非輕，被告等犯罪之動機、目的均僅為圖一
    己之私利，對社會治安所生危害之程度及被害人生計影響頗
    鉅，兼衡被告4 人參與犯罪之程度、犯罪之動機、目的、手
    段，及渠等生活狀況、智識程度等一切情狀，分別量處如主
    文所示之刑。又被告戊○○、甲○○、丙○○、丁○○所犯
    如犯罪事實欄一所示之犯行，犯罪時間係在96年4 月24日前
    ，合於中華民國96年罪犯減刑條例之規定，爰依該條例第2
    條第1 項第3 款之規定，減其刑期2 分之1 ，並就被告戊○○、甲○○、丁○○部分諭知易科罰金之折算標準，及就被
    告丙○○所犯應減刑與不應減刑之罪定其應執行刑，以資懲
    儆。末查被告丙○○持供2 次行竊所用之鉛線及石塊，既未
    扣案，且非違禁物，為免日後執行困難，爰均不予宣告沒收
    。至扣案之手提砂輪機1 支、手提電鋸1 支、乙炔切割頭1
    支、活動扳手1 支、汽動扳手2 支、千斤頂2 支、油壓剪2
    支（即起訴書附表3 編號13至19所示之物），雖係被告丙○○所有，然為供其行竊後用以拆解、改裝贓車之工具，業據
    被告丙○○於本院審理時供述明確，非供本件竊盜所用；又
    扣案之車牌號碼7907-J V號福特六和廠牌休旅車（即起訴書
    附表3 編號1） 係被告丙○○竊得之贓物，本係犯罪所得而
    應發還被害人（最高法院94年度臺非字第6 號判決要旨參照
    ）；汽車車頂1 片、現代牌休旅車保險桿1 支、空調面板1
    面、汽車CD盒1 個、起動馬達1 台、音響介面1 個、國際牌
    汽車音響1 組、排檔桿1 組、福特牌汽車音響1 組、方向盤
    1 個（即起訴書附表3 編號2 至11），被告丙○○供稱係分
    別自汽車零件行購得，且乏證據證明與本案竊盜犯行有何關
    聯；而監視器鏡頭1 個（即起訴書附表3 編號12），為被告
    丙○○之父所有，爰均不予宣告沒收，併予敘明。
據上論斷，應依刑事訴訟法第299 條第1 項前段、第300 條，刑
法第28條、第320 條第1 項、第41條第1 項前段、第51條第5 款
，中華民國96年罪犯減刑條例第2 條第1 項第3 款、第7 條、第
9 條、第11條，判決如主文。
本案經檢察官蔡明達到庭執行職務。
中　　華　　民　　國　　96　　年　　12　　月　　6 　　日
                  刑事第一庭    法      官  胡宜如
以上正本證明與原本無異。
如不服本判決，應於送達後10日內向本院提出上訴狀，上訴書狀
應敘述具體理由（須附繕本）。
告訴人或被害人對於判決如有不服具備理由請求檢察官上訴者，
其上訴期間之計算係以檢察官收受判決正本之日期為準。
中　　華　　民　　國　　96　　年　　12　　月　　6 　　日
                                書  記  官  蕭秀吉
附錄本案論罪科刑法條：
中華民國刑法第320條
意圖為自己或第三人不法之所有，而竊取他人之動產者，為竊盜
罪，處 5 年以下有期徒刑、拘役或 5 百元以下罰金。
意圖為自己或第三人不法之利益，而竊佔他人之不動產者，依前
項之規定處斷。
前二項之未遂犯罰之。
